臺灣臺中地方法院刑事判決
110年度交易字第1452號
公  訴  人  臺灣臺中地方檢察署檢察官
被      告  張献軍


上列被告因過失傷害案件，經檢察官提起公訴（110年度偵字第8
575號），本院判決如下：
    主  文
張献軍因過失傷害人，處拘役貳拾伍日，如易科罰金，以新臺幣
壹仟元折算壹日。 
    犯罪事實
一、張献軍考領有普通重型機車駕駛執照，於民國109年9月2日
    下午，騎車牌號碼000-0000號普通重型機車（下稱上開機車
    ），沿臺中西屯區惠中路1段由市政北七路往臺灣大道3段方
    向行駛，於同日下午4時59分許，行經臺中市西屯區惠中路1
    段與臺灣大道3段交岔口停等紅燈後起步直行時，本應注意
    汽車行駛時，駕駛人應注意車前狀況，並隨時採取必要之安
    全措施，而依當時天候晴、光線為日間自然光線、路面鋪裝
    柏油、乾燥、無缺陷、無障礙物、視距良好，並無不能注意
    之情事，竟疏未注意車前狀況，隨時採取必要之安全措施，
    即貿然騎上開機車直行前進。適張治民騎腳踏車，同向在張
    献軍所騎上開機車前方，亦在上開交岔路口停等紅燈後起步
    直行前進，張献軍所騎之上開機車前車頭不慎自後方撞及張
    治民所騎之上開腳踏車後車尾，致張治民人車倒地，因而受
    有右小腿擦傷、左手肘擦傷、左後背挫傷、雙手挫傷之傷害
    。張献軍於肇事後，於未經有偵查權之機關或公務員發覺為
    犯嫌前，在警方前往現場處理時當場承認其為肇事人而願接
    受裁判。
二、案經張治民訴由臺中市政府警察局第六分局報告臺灣臺中地
    方檢察署檢察官偵查起訴。 　　
    理  由
一、證據能力方面：
    按被告以外之人於審判外之陳述，雖不符刑事訴訟法第159
    條之1至第159條之4之規定，而經當事人於審判程序同意作
    為證據，法院審酌該言詞陳述或書面陳述作成時之情況，認
    為適當者，亦得為證據。當事人、代理人或辯護人於法院調
    查證據時，知有第159條第1項不得為證據之情形，而未於言
    詞辯論終結前聲明異議者，視為有前項之同意，刑事訴訟法
    第159條之5定有明文。而其立法意旨在於傳聞證據未經當事
    人之反對詰問予以核實，乃予排斥。惟若當事人已放棄對原
    供述人之反對詰問權，於審判程序表明同意該等傳聞證據可
    作為證據，基於尊重當事人對傳聞證據之處分權，及證據資
    料愈豐富，愈有助於真實發見之理念，此時，法院自可承認
    該傳聞證據之證據能力。經查，本判決所引用下列各項以被
    告以外之人於審判外之陳述為證據方法之證據能力，業經本
    院於審判期日時予以提示並告以要旨，而經公訴人、被告張
    献軍均未爭執證據能力，且迄至本院言詞辯論終結前均未聲
    明異議。本院審酌該等資料之製作、取得，尚無違法不當之
    情形，且均為證明犯罪事實存否所必要，認為以之作為證據
    應屬適當，揆諸上開規定，自均具證據能力。
二、認定犯罪事實所憑證據及理由：
    訊據被告對於上開過失傷害之犯罪事實坦承不諱，惟辯稱：
    因惠中路穿過臺灣大道3段後，車道縮減一半，路比較窄，
    故要直行穿過臺灣大道3段時，大家都會斜斜的前進，告訴
    人張治民所騎之上開腳踏車原本和我一樣往左前方前進，突
    然往右偏，沒有方向燈，亦無手勢，我當時騎在上開腳踏車
    右後方，馬上緊急煞車，告訴人張治民所騎上開腳踏車後輪
    和我所騎上開機車前輪輕微碰撞，告訴人張治民要右偏的話
    ，應該要做手勢或有方向燈，我認為告訴人張治民有此部分
    過失等語，經查：
  ㈠上開犯罪事實，復有被告於道路交通事故談話紀錄表、警詢
    、偵查中之供述在卷可稽，並有告訴人張治民於道路交通事
    故談話紀錄表、警詢、偵查中之陳述在卷可參，且有道路交
    通事故現場圖、道路交通事故調查報告表（一）（二）、臺
    中市政府警察局交通事故補充資料表、路口監視器擷取照片
    、現場照片、車損照片、林新醫院診斷證明書附卷足憑。足
    認被告之自白與事實相符，堪以認定。
  ㈡按汽車行駛時，駕駛人應注意車前狀況及兩車並行之間隔，
    並隨時採取必要之安全措施，道路交通安全規則第94條第3
    項定有明文。查被告騎上開機車，自應注意遵守上開規定，
    而依當時天候晴、光線為日間自然光線、路面鋪裝柏油、乾
    燥、無缺陷、無障礙物、視距良好，並無不能注意之情事，
    竟疏未注意車前狀況，隨時採取必要之安全措施，即貿然騎
    上開機車直行前進，致其所騎上開機車前車頭與告訴人張治
    民所騎上開腳踏車後車尾發生碰撞，被告顯有疏未注意車前
    狀況，並隨時採取必要之安全措施之過失，並致告訴人張治
    民受有前揭傷害，足認被告之過失行為與告訴人張治民之傷
    害間，具有相當因果關係，自應負過失傷害之罪責。
　㈢被告雖辯稱告訴人張治民所騎之上開腳踏車當時突然往右偏
    等語。惟查，告訴人張治民於道路交通事故談話紀錄表、警
    詢、偵查中稱：我於路口停等紅燈後起駛直行進入路口後，
    被告由我後方行駛過來，碰撞到我後輪，致我向左側摔倒等
    語，復觀之上開交岔路口監視器錄影畫面擷取照片，尚難認
    告訴人張治民所騎上開腳踏車有向右偏之情形。況上開機車
    為前車頭、左側車身受損；上開腳踏車為後車尾、左側車身
    受損，有臺中市政府警察局交通事故補充資料表附卷可參，
    而被告於道路交通事故談話紀錄表中亦稱：我所騎上開機車
    之前車頭碰到告訴人張治民所騎上開腳踏車之後輪，我和告
    訴人張治民都往左倒地等語。可見，被告所騎上開機車係在
    後方往前碰撞到告訴人張治民所騎上開腳踏車後輪，基此亦
    難認告訴人張治民所騎之上開腳踏車當時有何往右偏之情形
    ，即難認告訴人張治民就本案車禍有何過失。是被告前揭所
    辯，並無證據可資證明，尚難憑採。
  ㈣綜上所述，本案事證明確，被告上揭犯行，洵堪認定，應予
    依法論科。
三、論罪科刑：
　  核被告所為，係犯刑法第284條前段之過失傷害罪。被告肇
    事後，於未經有偵查權之機關或公務員發覺為犯嫌前，在警
    方前往現場處理時當場承認其為肇事人而願接受裁判，有臺
    中市政府警察局道路交通事故肇事人自首情形紀錄表1紙在
    卷可稽，經核符合自首要件，爰依刑法第62條前段規定減輕
    其刑。爰審酌被告騎上開機車疏未注意行車安全，致肇生本
    案車禍，並致告訴人張治民受有上開傷害，且兼衡被告之過
    失程度、告訴人張治民所受傷害情形、被告之犯後態度，且
    被告於車禍發生後，確有與告訴人張治民聯繫和解、賠償事
    宜，與告訴人張治民未能達成和解，係因和解金額認知差距
    所致之情，有被告提出之通訊軟體LINE對話紀錄在卷可查等
    一切情狀，量處如主文所示之刑，並諭知易科罰金之折算標
    準。
據上論斷，應依刑事訴訟法第299條第1項前段，刑法第284條前
段、第62條前段、第41條第1項前段，刑法施行法第1條之1第1項
，判決如主文。
本案經檢察官林宏昌提起公訴，檢察官張凱傑到庭執行職務。
中　　華　　民　　國　　110 　年　　12　　月　　21　　日
                  刑事第四庭    法  官  黃佳琪
以上正本證明與原本無異。
如不服本判決，應於送達判決後20日內向本院提出上訴書狀，並
應敘述具體理由；其未敘述上訴理由者，應於上訴期間屆滿後20
日內向本院補提理由書（均須按他造當事人之人數附繕本）「切
勿逕送上級法院」。
告訴人或被害人對於判決如有不服具備理由請求檢察官上訴者，
其上訴期間之計算係以檢察官收受判決正本之日期為準。
                                書記官  顏偉林
中　　華　　民　　國　　110 　年　　12　　月　　21　　日

附錄論罪科刑法條：
中華民國刑法第284條
因過失傷害人者，處1年以下有期徒刑、拘役或10萬元以下罰金
；致重傷者，處3年以下有期徒刑、拘役或30萬元以下罰金。